【裁判字號】    99,交上易,188
【裁判日期】    990805
【裁判案由】    公共危險
【裁判全文】
臺灣高等法院刑事判決               99年度交上易字第188號
上  訴  人  臺灣臺北地方法院檢察署檢察官
被      告  甲○○
上列上訴人因被告公共危險案件，不服臺灣臺北地方法院99年度
交易字第149號，中華民國99年5月28日第一審判決（起訴案號：
臺灣臺北地方法院檢察署99年度偵字第4462號），提起上訴，本
院判決如下：
    主  文
上訴駁回。
    理  由
一、本案經本院審理結果，認第一審判決以被告甲○○犯刑法第
    185條之3 之不能安全駕駛動力交通工具罪，判處有期徒刑6
    月，如易科罰金，以新臺幣3千元折算1日。核其認事用法及
    量刑均無不當，應予維持，並引用第一審判決書記載之事實
    、證據及理由（如附件）。
二、檢察官上訴意旨略以：按刑罰之量定，固屬法院自由裁量之
    職榷行使，然法院對有罪之被告科刑，應符合罪刑相當之原
    則，使罰當其罪，此所以刑法第57條明定科刑時應注意該條
    所列10款事項以為科刑輕重之標準，最高法院94年度台上字
    第2275號判決意旨參照。因此，同條第4 款、第5 款既已分
    別列舉犯罪行為人之「生活狀況及品行」為科刑輕重之標準
    ，則犯罪行為人之前案資料，已不僅為是否構成累犯之依據
    ，亦應為科刑輕重標準之一。再「特別預防」以及「一般預
    防」均屬刑罰之重要目的，只有妥適的量刑，才能一方面有
    效預防被告再度犯罪，一方面又能達到嚇阻犯罪之功能。是
    就屢次為相同類型犯罪之人而言，依照犯罪人之心理，即會
    推測其犯行之合理量刑結果為何，若因其某次犯罪行為之量
    刑刑度有所控縱，將可能導致其評估、衡量行為後果後，仍
    認繼續為此「犯罪行為」係較為划算之選擇，反執意為犯罪
    行為，進而使過輕之量刑結果不啻成為鼓勵犯罪之手段。是
    量刑除懲戒犯行及體現公平正義外，亦需使犯罪人未來評估
    行為後果時，偏向選擇不繼續為此犯罪行為，以達「特別預
    防」之作用，而同時發揮某程度之嚇阻再犯作用。經查，被
    告前既有多次飲酒駕車之公共危險案件，且在法院為有期徒
    刑6 月之確定判決後不到數月之時間，再犯本件相同之罪，
    且酒精濃度亦高達每公升0.77毫克，顯見其並未記取教訓、
    漠視法律及罔顧公眾交通往來安全，益徵過輕之刑罰已不足
    生矯治之效。從刑罰之預防性目的觀之，被告已達5 次酒後
    駕車之前科記錄，原審量處被告有期徒刑6 月實屬過輕，難
    認原判決妥適，請求撤銷原判決，判處被告有期徒刑8 月以
    示懲儆等語。
三、按刑罰之量定，為事實審法院之職權，倘法院已審酌刑法第
    57條各款所列之情狀，而所量定之刑，並未逾越法定刑範圍
    ，亦無顯然失當之情形，自不得任意指為違法，有最高法院
    92年度臺上字第2116號判決意旨可資參照。查原判決量刑時
    已依刑法第57條之規定，審酌被告在本件之前，已有多次酒
    後駕車的公共危險前案紀錄，且經法院判處得易科罰金的刑
    度，竟仍再犯本次犯行，可見其輕忽酒後駕車之危險，且輕
    度量刑已無法收受矯治之效，原不宜輕縱，但念及被告因精
    神官能性憂鬱症、酒精戒斷症候群，已於99年3 月11日至22
    日間，至振興醫院住院接受治療，目前戒酒已取得初步成功
    ，已無生理性戒斷症狀，有該院出具之診斷證明書可按，且
    被告於原審審理時已坦承不諱，犯後態度尚佳等一切情狀詳
    予審酌，可認被告歷此教訓，應生悔悟之意，當無使其入監
    執行短期自由刑的必要，又該罪最重法定刑為1 年有期徒刑
    ，僅具危險犯之性質，因而量定有期徒刑6 月，及為達懲儆
    之效將易科罰金的折算標準提高為新臺幣3千元折算1日，尚
    稱妥適，並無逾越法定刑範圍或顯然失當之情形。公訴人上
    訴意旨，指摘原判決量刑過輕，為無理由，應予駁回。
據上論斷，應依刑事訴訟法第373條、第368條，判決如主文。
本案經檢察官吳茂松到庭執行職務。
中    華    民    國    99    年    8     月    5     日
                  刑事第五庭  審判長 法  官  高明哲
                                     法  官  高玉舜
                                     法  官  劉秉鑫
以上正本證明與原本無異。
不得上訴。
                                     書記官  蔡宜蓁
中    華    民    國    99    年    8     月    5     日

司法院資訊處製作；財團法人民間司法改革基金會備份。
